【裁判字號】    97,上易,2320
【裁判日期】    970919
【裁判案由】    毒品危害防制條例
【裁判全文】
臺灣高等法院刑事判決                97年度上易字第2320號
上  訴  人
即  被  告  甲○○
上列上訴人因違反毒品危害防治條例等案件，不服臺灣士林地方
法院97年度易字第722號，中華民國97年7月2日第一審判決（ 起
訴案號：臺灣士林地方法院檢察署97年度毒偵字第458號 ），提
起上訴，本院判決如下：
    主  文
上訴駁回。
    理  由
一、依刑事訴訟法第350條、第361條、第362條、第367條規定，
    不服地方法院之第一審判決而上訴者，須提出上訴書狀，並
    應敘明具體理由，為上訴必備之程式；其所提出之書狀未敘
    述上訴理由，或僅曾以言詞陳述上訴理由者，均應於上述期
    間屆滿後20日內補提理由書於第一審法院。第一審法院經形
    式審查，認逾期未補提上訴理由者，應定期間先命補正；逾
    期未補正者，為上訴不合法律上之程式，應以裁定駁回。倘
    已提出上訴理由，但所提非屬具體理由者，則由第二審法院
    以上訴不合法律上之程式，判決駁回。而所謂具體理由，必
    係依據卷內既有訴訟資料或提出新事證，指摘或表明第一審
    判決有何採證認事、用法或量刑等足以影響判決本旨之不當
    或違法，而構成應予撤銷之具體事由，始克當之（例如：依
    憑證據法則具體指出所採證據何以不具證據能力，或依憑卷
    證資料，明確指出所為證據證明力之判斷如何違背經驗、論
    理法則）；倘僅泛言原判決認定事實錯誤、違背法令、量刑
    失之過重過輕微，而未依上揭意旨指出具體事由，或形式上
    雖已指出具體事由，然該事由縱使屬實，亦不足以認為原判
    決有何不當或違法者（例如：對不具有調查必要性之證據，
    法院未依聲請調查亦未說明理由，或援用證據不當，但除去
    該證據仍應為同一事實之認定），皆難謂係具體理由，俾與
    第二審上訴制度旨在請求第二審法院撤銷、變更第一審不當
    或違法之判決，以實現個案救濟之立法目的相契合，並節制
    濫行上訴（ 參照最高法院97年度台上字第892號刑事判決意
    旨）。又第二審法院認為上訴書狀未敘述理由，依刑事訴訟
    法第 367條但書規定，始應定期間命其補正。如認上訴書狀
    已敘述理由，但其理由非屬具體，其所為上訴，即不符上訴
    之法定要件，自得逕行判決駁回，無定期命補正問題。（參
    照最高法院97年度台上字第3599號刑事判決意旨）。
二、本件原審經審理結果，認為上訴人即被告甲○○前因施用毒
    品案件，經送觀察勒戒後無繼續施用毒品傾向，於民國87年
    8月29日釋放，並經臺灣板橋地方法院檢察署檢察官於88年6
    月17日為不起訴處分，復於89年間再因施用毒品案件，經臺
    灣臺北地方法院裁定強制戒治，於89年 9月19日停止戒治出
    所，並於90年 1月25日戒治期滿，上開刑案部分，經檢察官
    聲請簡易判決處刑，由臺灣臺北地方法院於91年 6月12日判
    處有期徒刑4月確定，於92年7月13日服刑期滿執行完畢。復
    於94年、95年間再因施用毒品案件，分別經臺灣臺北地方法
    院判處有期徒刑6月、9月確定，上開 2案接續執行，嗣依中
    華民國96年罪犯減刑條例減刑，於96年 7月16日執行完畢。
    猶不知悔改，竟基於施用第二級毒品安非他命之犯意，於97
    年2月1日下午8至9時許，在臺北縣汐止市○○○路2巷49 號
    4 樓住處內，以火燒烤吸食其煙霧之方式，施用甲基安非他
    命1次。嗣經警於97年2月2日凌晨0時30分許，在上開住處查
    獲，並扣得第二級毒品安非他命 1包。上訴人施用毒品之犯
    行，業據上訴人於原審審理時自白不諱，核與臺灣檢驗科技
    股份有限公司97年 2月22日濫用藥物檢驗報告所載檢驗結果
    相符，而所扣得之結晶物 1包，經送交通部民用航空局航空
    醫務中心鑑驗結果確為第二級毒品甲基安非他命。因認上訴
    人犯行明確，論以施用第二級毒品罪，累犯，處有期徒刑 7
    月，併為相關沒收之宣告。原判決已詳敘其認定上訴人犯罪
    事實之證據及理由，於法尚無不合。上訴意旨略稱：上訴人
    自幼家庭殘缺，因交友不慎使用毒品，幸賴姊姊支助，讓上
    訴人得以結婚。上訴人好不容易過正常生活，若入監服刑，
    將失去所有，再度步上惡途。懇請改判 6個月有期徒刑，並
    諭知得易科罰金等語。惟查：量刑之輕重，係屬事實審法院
    得依職權自由裁量之事項，苟於量刑時，已依行為人之責任
    為基礎，並斟酌刑法第57條各款所指情狀，而未逾越法定範
    圍，又未濫用其職權，即不得遽指為違法。原審於量刑時，
    已依上揭規定，審酌上訴人前因毒品案件，經送觀察勒戒、
    強制戒治、起訴、判刑，竟不知悔改，再施用毒品，惡性較
    重，及其施用毒品殘害自身之健康、犯罪之手段、犯後坦承
    犯行態度尚稱良好，知所悔改等一切情狀，予以綜合考量，
    量處有期徒刑 7月，既未逾越法定刑度，亦未濫用其自由裁
    量之權限，刑度亦屬妥適，核無不當或違法之情形。本件上
    訴人以其個人及家庭因素，上訴請求減輕其刑度，並未依據
    卷內既有訴訟資料或提出新事證，指摘或表明原審判決量刑
    有何不當或違法，而構成應予撤銷之具體事由，揆諸上開說
    明，自難謂已敘明具體理由，其所為上訴不合法定要件，爰
    不經言詞辯論，逕以判決駁回。
據上論斷，應依刑事訴訟法第367條前段、第372條，判決如主文
。
中    華    民    國    97    年    9     月    19    日
            刑事第七庭    審判長法  官  陳晴教
                                法  官  游紅桃
                                法  官  楊智勝
以上正本證明與原本無異。
不得上訴。
                                書記官  張美華
中    華    民    國    97    年    9     月    22    日


司法院資訊處製作；財團法人民間司法改革基金會備份。
